【裁判字號】    92,上易,930
【裁判日期】    920703
【裁判案由】    贓物
【裁判全文】
臺灣高等法院臺中分院刑事判決                    九十二年度上易字第九三○號
    上  訴  人
    即  被  告  乙○○
    選任辯護人  周黛婕律師
右上訴人即被告因贓物案件，不服臺灣臺中地方法院九十二年度易字第八三號，中華
民國九十二年三月二十日第一審判決（起訴案號：臺灣臺中地方法院檢察署九十一年
度偵字第一七七一一號），提起上訴，本院判決如左：
      主  文
原判決關於乙○○部分撤銷。
乙○○無罪。
      理  由
一、本件公訴意旨略以：被告乙○○已知悉林俊佑及蔡文盛（二人均經臺灣臺中地方
    法院判處罪刑確定在案）所持有之電焊機一臺（係丁○○所失竊）、平面砂輪機
    一臺（係丙○○所失竊），均為該二人行竊所得之贓物，竟仍於民國九十一年九
    月七日約十七時三十分許，與該二人約定在臺中市○○路與天祥街二二五巷口，
    以新臺幣四千元之低價予以買受，旋即當場為警查獲，並扣得上開電焊機及平面
砂輪機各一臺，因認被告涉有刑法第三百四十九條第二項之故買贓物罪嫌云云。
二、訊之被告乙○○固坦承於前揭時地，與林俊佑及蔡文盛同時為警查獲，並扣得前
    述盜贓等情不諱，然堅決否認有何故買贓物之犯行，辯稱：其原係受僱陳得和（
    綽號阿元）僅約十日，因陳得和恰好出國，將手機留下供其使用，並囑以凡打該
    手機者均為親朋好友等語；嗣於前開時日下午，林俊佑及蔡文盛即打該電話稱要
    找「阿元」，其告以「阿元」出國，林俊佑等二人即約其在前述地點見面，其到
    現場詢問何人要找「阿元」，林俊佑等二人隨即將一包黑色包裝之物品搬至其機
    車上，其立即告以因老闆不在，其不能作主，林俊佑二人乃將該包物品搬回彼二
    人之機車上，準備一樣一樣拿出問其願不願意購買，此時警方人員即到場喝令其
    等不准動，其當時確不知林俊佑等所持物品為贓物，亦無意加以購買等語。經查
    本件公訴意旨認被告涉有前開故買贓物罪嫌，無非以被告及林俊佑、蔡文盛等於
    警訊及偵查中之自白，並被害人丁○○、丙○○指述，及扣案物品照片、贓物認
    領保管單等為論據。
三、惟查本件被告及同案被告林俊佑、蔡文盛於警訊及偵查中固皆供承彼等於右揭時
    地，有為本件贓物買賣約定之情事；然就其買賣過程中，已否完成價金之交付及
    贓物之移轉，則毫無及。嗣於原審審理中，被告堅詞否認有何故買贓物之犯行
    ，林俊佑及蔡文盛則分別供稱：「：：：蔡文盛騎車載我（林俊佑）直接從我家
    去東光市場，到東光市場後，就進去找我以前跟他買工具的老闆叫阿元，找不到
    ，乙○○就說他老闆不在，我跟他說有一些工具請他看一下，就這樣，後來警察
    就來了」，「：：：我（蔡文盛）就問林俊佑是否有辦法把這些東西脫手，他說
    他要介紹一個朋友給我認識，我們就到跳蚤市場去，到門口的時候，在場的乙○
    ○就出來了，警察就來了，我們都沒有跟乙○○說到話」等語。而經原審訊之查
    獲本件之員警洪平洲結證稱：「：：：我們執行肅竊勤務，我們行經東光路天祥
    街二二五巷口，發現嫌疑人蔡文盛、林俊佑、乙○○他們三人在路的旁邊形跡可
    疑，蔡文盛和林俊佑共乘一輛機車，就在上述地點與乙○○碰面，林俊佑和蔡文
    盛騎的車子腳踏板上有一只黑色的塑膠袋，裡面好像裝有東西，我們覺得可疑，
    先出示證件，然後就下去盤查，：：：」，另一員警鄭誌銘亦證稱：「查獲當天
    我有參與，我是發現蔡文盛，之前我查獲過他，所以我尾隨他，有一包黑色東西
    蓋著，不知道裝什麼東西」等語。則本件綜觀查獲員警於原審之證述，及同案被
    告林俊佑、蔡文盛於原審供述之查獲經過，顯然被告係與蔡文盛、林俊佑甫於接
    洽買賣前開贓物之時，隨即為警查獲，其就價金顯未完成交付，就贓物更未本於
    轉讓所有權之意思而為移轉占有之動作，故其買賣尚未達於完成之階段至明。按
    之刑法第三百四十九條第二項之故買贓物罪，僅處罰既遂犯行，本件被告既尚未
    完成故買贓物之行為，有如前述，自不能遽論以贓物罪。此外，復查無任何積極
    證據足證被告有何公訴意旨所指之故買贓物犯行，其被訴之罪名，要屬不能證明
    。原審法院未詳予審酌有利被告之證據，遽予論科，核有違誤。被告上訴意旨否
    認犯行，並指摘原判決不當，即有理由，應由本院將原判決關於被告部分撤銷，
    改為被告無罪之判決。
據上論斷，應依刑事訴訟法第三百六十九條第一項前段、第三百六十四條、第三百零
一條第一項，判決如主文。
本案經檢察官甲○○到庭執行職務。
中      華      民      國    九十二    年      七      月      三      日
                                   臺灣高等法院臺中分院刑事第六庭
                              審判長法  官  李  文  雄
                                               法  官  陳  嘉  雄
                                               法  官  邱  顯  祥
右正本證明與原本無異。
不得上訴。
                                               書記官  陳  桂  芬
中      華      民      國    九十二     年      七       月     四     日
                                                                        Ｆ


司法院資訊處製作；財團法人民間司法改革基金會備份。
